臺灣高等法院臺南分院刑事裁定
抗　告　人　甲○○
上列抗告人因聲請定應執行刑案件，不服中華民國九十四年三月
卅日臺灣臺南地方法院第一審裁定（九十四年聲字第三一五號）
提起抗告，本院裁定如下：
    主  文
原裁定撤銷。
甲○○所處如附表所示之刑，應執行有期徒刑肆年伍月。
    理  由
一、抗告意旨略以：
  (一)查抗告人於民國（下同）八十八年三月間，因違反槍砲彈藥
    刀械管制條例案，經本院以九十一年上訴字一二五○號案件
    ，就抗告人未經許可寄藏手槍犯行，判處有期徒刑三年；另
    就抗告人未經許可持有獵槍犯行，判處有期徒刑一年四月；
    合併定應執行刑為有期徒刑四年。另抗告人於八十九年六月
    廿七日，因恐嚇案（原裁定誤為妨害自由案），為檢察官提
    起公訴及移送併辦，經台灣台南地方法院以九十三年重訴緝
    字第三號案件，判處抗告人有期徒刑七月確定在案。
  (二)上開抗告人所犯違反槍砲彈藥刀械管制條例案，經本院以九
    十一年上訴字一二五○號判決，定應執行刑為有期徒刑四年
    （該案宣告刑二項，一為寄藏手槍罪徒刑三年、一為持有獵
    槍罪徒刑一年四月），如再與抗告人所犯妨害自由案所處有
    期徒刑七月，定應執行刑，倘未能酌減，頂多亦祇能定應執
    行刑，為有期徒刑四年七月。然原裁定竟定應執行刑，為有
    期徒刑四年十月，顯有違誤云云。抗告人為維護自身權利，
    爰依法提起抗告，求為撤銷原裁定，另為適當裁定云云。
二、按法律上屬於自由裁量之事項，須受其外部性界限及內部性
    界限拘束。依據法律具體規定，法院應在其範圍內為適當裁
    判者，為外部性界限；而法院為裁判時，應考量法律之目的
    及法律秩序之理念者，為內部性界限（最高法院八十年台非
    字第四七三號判例參照）。
三、次按裁判確定前犯數罪者，數罪所宣告之刑，併合處罰，其
    宣告同種類之刑者，不予累計處罰；例如，宣告多數有期徒
    刑者，其應執行之刑期，在各宣告刑中之最長期以上，各刑
    合併之刑期以下，即學說上所謂「併罰原則」（刑法第五十
    條、第五十一條規定參照）。其適用條件，須屬裁判確定前
    所犯數罪，始有其適用。倘如裁判確定後，始為犯罪，則無
    併罰原則之適用，而應適用「累罰原則」，即不論所宣告之
    刑，有無同種類之刑，均將各罪所宣告之刑，加以累計執行
    。以此論之，就法律效果而言，行為人所犯數罪，如適用「
    併罰原則」，顯較諸適用「累罰原則」，有利於行為人。經
    查，本件抗告人甲○○先後犯附表所示未經許可寄藏手槍罪
    及未經許可持有獵槍罪，經本院於九十二年二月七日，以九
    十一年上訴字第一二五○號判決，併定應執行有期徒刑四年
    確定。另抗告人所犯恐嚇罪，亦經台灣台南地方法院於九十
    三年十一月十日，以九十三年重訴緝字第三號判處有期徒刑
    七月確定。茲原審依檢察官聲請，以抗告人所犯上揭三罪，
    均合於定應執行刑規定，而對抗告人定其應執行刑，為有期
    徒刑四年十月，從形式上觀察，原審裁定雖未逾越刑法第五
    十一條第五款所定外部性界限，然抗告人所犯附表所示三罪
    （即寄藏手槍罪、持有獵槍罪、恐嚇罪），其中附表所示一
    、二罪（即寄藏手槍罪、持有獵槍罪），業已定應執行刑，
    為有期徒刑四年，設抗告人就附表所示三之恐嚇罪（處有期
    徒刑七月），係在附表所示一、二之寄藏手槍罪及持有獵槍
    罪「裁判確定後」，始行再犯者，則就附表所示三之恐嚇罪
    所處有期徒刑七月，應與前二罪所定應執行刑（即寄藏手槍
    罪及持有獵槍罪所定有期徒刑四年），適用「累罰原則」，
    即加以累計執行。則抗告人應執行刑，亦僅為有期徒刑四年
    七月。然本件抗告人所犯附表所示三罪，均屬裁判確定前犯
    數罪，原裁定依刑法第五十條規定，適用「併罰原則」，對
    抗告人所定應執行刑，為有期徒刑四年十月，竟較諸適用「
    累罰原則」所定應執行刑有期徒刑四年七月為重，即重新定
    應執行刑結果，反而更不利於抗告人，則其輕重失衡，有違
    比例原則，依前說明，原裁定其基於自由裁量，所為刑之酌
    定，顯逾越所適用法律之內部性界限，而有不當。
四、綜上所述，抗告意旨，以原裁定就裁判確定前所犯數罪之併
    合處罰，不合比例原則，而指摘原裁定不當，為有理由，應
    由本院將原裁定撤銷，更定應執行之刑如主文第二項所示。
據上論斷，應依刑事訴訟法第四百十三條，刑法第五十三條、第
五十一條第五款，裁定如主文。
中　　華　　民　　國　　94　　年　　 6　　月　 　20 　日
　　　　　　　　　刑事第六庭    審判長法　官  蔡崇義
　　　　　　　　　　　　　　　　　　  法　官  吳永宋
　　　　　　　　　　　　　　　　　　  法　官  董武全
以上正本證明與原本無異。
如不服本裁定，應於收受本裁定後五日內向本院提出抗告狀。
　　　　　　　　　　　　　　　　　　　書記官  許美惠
中　　華　　民　　國　　94　　年　　 6　　月　 　20 　日
